# 同时买入的两个理财产品合同能一并考虑吗

提问人：sdongco 时间：2021-08-11 13:33:09
公司同时买入某银行看跌和看涨的两项理财产品， 7 天为一个周期，金额相等，两份合同同时挂钩了某项利率指标，看跌合同是当该挂钩利率低于x，公司取得3%的收益；高于x，则公司取得2%的收益，看涨合同与此相反（当该挂钩利率低于x，公司取得2%的收益；高于x，则公司取得3%的收益）。故不论该挂钩利率如何变动，公司均能稳定取得合计5%的收益
公司管理层的意图也是为了取得稳定收益，请问，这两个合同，能否合并一起考虑，及合并后的现金流量能通过SPPI测试，作为实质是固定收益的理财产品，列报于其他流动资产并按成本计量？
不能合并的理由，是否是因为法规没有提到可以将两项合同合并考虑？

回答人：chenyiwei
这两者是互相独立的两项金融资产，虽然其公允价值变动可以在一定程度上互相抵销，但仍应作为两项金融资产核算和列报，不能“合成”为一项固定收益金融资产。